# 求助陈版关于权益法核算的问题

提问人：yinpo123 时间：2022-09-13 09:35:40
陈版主您好，求教权益法核算涉及多方持股问题。
A持有B公司25%股权按权益法核算，A持有C公司1%股权（不构成重大影响），B持有C公司20%股权按权益法核算。
请教陈版主， 1 、此时A 持有C 的股权是否也要按权益法核算？这块该如何考虑多方持股问题。
2 、假设B对C没有重大影响情况下，按公允价值计量，此时A持有C的股权该如何核算？

回答人：chenyiwei
1 、A对B有重大影响，同时B对C有重大影响，并不等于A对C有重大影响。因为重大影响不能逐层往下传递。A直接持有C的股权应作为金融资产核算。
2 、A持有C的股权一般应分类为以公允价值计量且其变动计入损益的金融资产（其他非流动金融资产），也可以在初始确认时不可撤销地指定为计入其他综合收益（其他权益工具投资）。